Fidel A Cepero Salazar

ING. INFORMÁTICO

Desarrollador altamente comprometido y estudioso con sólida formación en el desarrollo de software. Apasionado por mantenerse actualizado con las últimas tendencias y tecnologías del mundo del desarrollo. Orientado hacia el crecimiento profesional y el aprendizaje continuo, siempre enfocado en seguir las mejores practicas en programación teniendo como intereses principales la contribución a proyectos de código abierto o privado con el fin de ganar experiencia en el campo y participar en comunidades de desarrollo y eventos relacionados con la tecnología.

EXPERIENCIA LABORAL

UNIVERSIDAD DE ORIENTE

Desarrollador Web FullStack Junior 2018 -2023

- Desarrollo de Fronend de web de aplicación de geolocalización para el transporte urbano con AngularJs
- Desarrollo de API REST de web de aplicación de geolocalización para el transporte urbano con Flask
- Desarrollo de Base de Datos de aplicación de geolocalización para el transporte urbano con PostgresSQL
- Desarrollo de Frontend de aplicación web para la recogida de materias primas con ReactJs

DATYS

Desarrollador Frontend Junior 2023 -2024

 Migración tecnologica de aplicaciones web utilizando tecnologias AngularJs en la versión 16, Angular Material, CSS, HTML, JavaScript, Typescript

Desarrollador Backend Junior 2024

Desarrollo de aplicaciones web del lado del backend utilizando arquictectura basada en microservicios con tecnologías: Java, Spring Boot, Spring Cloud, Spring WebSocket, SQL(Postgresql), Redis, Neo4j, Git, GitLab, ApacheKafka,.

AlpesSolution SAS

Desarrollador Full Stack Junior 2023

- Desarrollo de inicio y registro de usuario aplicaciones web del lado del frontend utilizando el framework Angular16 utilizando arquictectura Standalone
- Desarrollo de inicio y registro de usuario aplicaciones web del lado del backend utilizando framework NestJs y Firebase

CONTACTO



+53 63807211



alejandrosalazar990923@gmail.com



www.linkedin.com/in/fidel-salazar-dev

HABILIDADES

- Creatividad e innovación
- Habilidades comunicativas
- Facilidad para aprender
- Resolución de problemas
- Trabajo en equipo
- Programación frontend
- Programación backend
- Manejo de Base de Datos SQL
- Manejo de Base de Datos noSQL
- Gestión del tiempo

EDUCACIÓN

• Ingienría Informática

Universidad de Oriente 2018 -2023

IDIOMAS

Inglés Básico